# 母子公司同时持有另一公司股权财务处理

提问人：风格的话 时间：2018-07-01 22:04:32
A是B公司的母公司，A持有C公司30%股权，B持有C公司40%股权并且控制C公司，请问陈版主A公司是采用成本法核算还是权益法核算呢

回答人：chenyiwei
A虽然直接持有C的股权比例不足50%，但通过子公司B可以间接控制C公司，因此C仍然是A的子公司。相应地，A直接持有C的30%股权应按成本法核算。

提问人：跨度防护 时间：2018-07-03 20:34:54
B按照权益法核算吗？

回答人：chenyiwei
如果已经明确B控制C，则B也按成本法核算。

提问人：跨度防护 时间：2018-07-04 15:03:03
也就是说A、B都按成本法核算C？

回答人：chenyiwei
是。